臺灣高雄地方法院刑事判決　　　　　 100年度審智易字第32號
公　訴　人　臺灣高雄地方法院檢察署檢察官
被　　　告　劉俊明
上列被告因違反著作權法案件，經檢察官提起公訴（99年度偵字
第36835 號、100 年度偵字第4425號），被告於本院準備程序進
行中，就被訴事實為有罪之陳述，經本院裁定改依簡式審判程序
審理，判決如下：
    主  文
劉俊明犯著作權法第九十一條之一第三項前段之公開陳列侵害著
作財產權之光碟罪，處有期徒刑陸月，如易科罰金，以新臺幣壹
仟元折算壹日，扣案如附件所示之光碟陸佰陸拾片均沒收。緩刑
貳年。
    事  實
一、劉俊明明知如附件所示之光碟分別係滾石國際音樂股份有限
    公司（下稱滾石公司）、華納國際音樂股份有限公司（下稱
    華納公司）、福茂唱片音樂股份有限公司（下稱福茂公司）
    、金牌大風音樂文化股份有限公司（下稱金牌大風公司）、
    臺灣索尼音樂娛樂股份有限公司（下稱臺灣索尼公司）、豐
    華唱片股份有限公司（下稱豐華公司）、環球國際唱片股份
    有限公司（下稱環球公司）、愛貝克思股份有限公司（下稱
    愛貝克思公司）、華研國際音樂股份有限公司（下稱華研公
    司）等及其他公司所享有著作財產權之音樂著作，非經前開
    著作財產權人同意或授權，不得散布，竟未經該等著作財產
    權人同意或授權，基於意圖散布侵害著作財產權之光碟重製
    物而公開陳列之犯意，於民國99年9 月初某日，自「好萊塢
    DVD 專賣店」網站（網址：http：//www.dvd88888.com）以
    每片新臺幣（下同）149 元之價格購入如附件所示之盜版重
    製光碟後，於99年11月27日上午10時許，在高雄縣鳳山市（
    現改制為高雄市鳳山區）國泰花市內設攤公開陳列，欲以每
    片200 元之價格，意圖散布販售予不特定人。嗣為警於99年
    11月27日下午1 時許，依法在上開花市內執行搜索而查獲，
    並當場扣得如附件所示之盜版光碟共660 片，而查悉上情。
二、案經滾石公司、華納公司、福茂公司、金牌大風公司、臺灣
    索尼公司、豐華公司、環球公司、愛貝克思公司、華研公司
    訴由內政部警政署保安警察第二總隊第一大隊第三中隊報請
    臺灣高雄地方法院檢察署檢察官偵查起訴。
    理  由
一、本件被告劉俊明所犯係死刑、無期徒刑、最輕本刑為3 年以
    上有期徒刑以外之罪，其於準備程序進行中就前揭被訴事實
    為有罪之陳述，經本院告知簡式審判程序之旨，並聽取當事
    人之意見後，認無不得或不宜改依簡式審判程序進行之情形
    ，爰依刑事訴訟法第273 條之1 第1 項規定，裁定改依簡式
    審判程序審理。又本件所引屬於審判外陳述之傳聞證據，依
    同法第273 條之2 規定，不受第159 條第1 項關於傳聞法則
    規定之限制，依法有證據能力，均合先敘明。
二、上開犯罪事實，業據被告坦承不諱，核與滾石公司、華納公
    司、福茂公司、金牌大風公司、臺灣索尼公司、豐華公司、
    環球公司、愛貝克思公司、華研公司共同告訴代理人朱晉輝
    於警詢及偵訊之陳述相符（見內政部警政署保安警察第二總
    隊第一大隊第三中隊《下簡稱保二總隊》保二(一)(3)警創字第
    1000000132號卷《下稱警一卷》第19至20頁、臺灣高雄地方
    法院檢察署《下稱高雄地檢署》99年度偵字第36835 號卷《
    下稱偵卷》第34至37頁），復有保二總隊扣押筆錄及扣押物
    品目錄表、查扣物品估價表、檢視報告書、被侵害著作清冊
    各1 份及照片影本23張、扣案之盜版光碟清冊1 份、網站列
    印資料6 紙、IP查詢資料13紙、查獲現場照片共17張、高雄
    地檢署檢察官100 年1 月24日當庭勘驗之勘驗紀錄1 份在卷
    可稽（見警一卷第4 至6 、21、23至78頁、保二總隊保二(一)
    (3)警創字第0990006863號卷第23至27頁、偵卷第17至18頁）
    ，且有如附件所示盜版光碟共660 片扣案可佐，足認被告上
    開任意性自白與事實相符，堪可作為認定事實之依據。本件
    事證明確，被告上開違反著作權法之犯行，堪以認定，應予
    依法論科。
三、核被告所為，係犯著作權法第91條之1 第3 項之公開陳列侵
    害著作財產權之光碟罪。公訴意旨固謂被告購得「如附件所
    示之盜版光碟共660 片」後，自99年10月底某日起至99年11
    月27日下午1 時許為警查獲時止，在上開花市內設攤，以每
    片200 元之價格販售予不特定人牟利，迄查獲為止共獲利6
    、7,000 元，因認被告係犯同法第91條之1 第3 項之散布侵
    害著作財產權之光碟罪嫌等語。然「如附件所示之盜版光碟
    660 片」既於99年11月27日下午1 時許為警查扣在案，顯然
    被告購入該660 片盜版光碟後，尚未賣出即為警查獲，自與
    「散布」之構成要件不符，公訴意旨所援引之罪名尚有未合
    ，然因起訴法條同一，茲不予變更起訴法條。被告以一公開
    陳列盜版光碟之行為，侵犯數告訴人之著作財產權，係一行
    為觸犯數公開陳列侵害著作財產權之光碟罪，為同種想像競
    合犯，僅論以一罪。爰審酌被告欠缺尊重他人智慧財產權之
    觀念，為貪圖小利，低價購入盜版光碟後公開陳列欲販售予
    不特定人，所公開陳列之盜版光碟數量非少，行為實屬不該
    ，惟念及被告於本院審理中坦承犯行，且當庭給付5 萬元予
    本件告訴人之共同告訴代理人楊文元，作為反盜版公益金，
    有本院審判筆錄可參，足認已有悔悟之心，犯後態度尚佳，
    及其犯罪動機、目的、手段、犯罪所生危害等一切情狀，量
    處如主文所示之刑，並斟酌被告之智識程度、家庭經濟狀況
    等情事，諭知如主文所示之易科罰金折算標準，以示懲儆。
    又被告於此之前並無因犯罪經法院論罪科刑之紀錄，有臺灣
    高等法院被告前案紀錄表各1 份在卷可按，素行尚佳，其因
    一時失慮而觸犯刑章，犯罪情節尚非嚴重，於本院審理中坦
    承犯行，並當庭給付5 萬元予共同告訴代理人楊文元，作為
    反盜版公益金，業如前述，足認被告已有反省悔悟之心，認
    其經此偵、審程式及科刑判決後，應知所警惕，信無再犯之
    虞，因認前開之刑以暫不執行為當，爰依刑法第74條第1 項
    第1 款規定各宣告緩刑2 年，以啟自新。末查，扣案如附件
    所示盜版光碟660 片，均係被告犯本件犯罪所用之物，自應
    依著作權法第98條規定宣告沒收。
據上論斷，應依刑事訴訟法第273 條之1 第1 項、第299 條第1
項前段，著作權法第91條之1 第3 項、第98條，刑法第11條、第
55條、第41條第1 項前段、第74條第1 項第1 款，判決如主文。
本案經檢察官陳俊宏到庭執行職務。
中    華    民    國   100    年    10    月    13    日
                  刑事第十庭    法  官  毛妍懿
以上正本證明與原本無異。
如不服本判決應於收受送達後10日內向本院提出上訴書狀，並應
敘述具體理由；如未敘述上訴理由者，應於上訴期間屆滿後20日
內向本院補提理由書（均須按他造當事人之人數附繕本）「切勿
逕送上級法院」。
中    華    民    國   100    年    10    月    13    日
                                書記官  陳蓉柔
附錄本案論罪科刑法條全文：
著作權法第91條之1
擅自以移轉所有權之方法散布著作原件或其重製物而侵害他人之
著作財產權者，處3 年以下有期徒刑、拘役，或科或併科新臺幣
50萬元以下罰金。
明知係侵害著作財產權之重製物而散布或意圖散布而公開陳列或
持有者，處3 年以下有期徒刑，得併科新臺幣7 萬元以上75萬元
以下罰金。
犯前項之罪，其重製物為光碟者，處6 月以上3 年以下有期徒刑
，得併科新臺幣20萬元以上2 百萬元以下罰金。但違反第87條第
4 款規定輸入之光碟，不在此限。
犯前二項之罪，經供出其物品來源，因而破獲者，得減輕其刑。